【裁判字號】    89,訴,852
【裁判日期】    920912
【裁判案由】    偽造有價證券等
【裁判全文】
臺灣彰化地方法院刑事判決                          八十九年度訴字第八五二號
    公  訴  人  臺灣彰化地方法院檢察署檢察官
    被      告  辛○○
    指定辯護人  本院公設辯護人  丁○○
    被      告  戊○○
    被      告  己○○
    被      告  庚○○
    共      同
    選任辯護人  黃清池律師
右列被告等因偽造有價證券案件，經檢察官提起公訴（八十八年度偵字第一０七八四
號、八十九年度偵字第三一八七號）暨移
九年度字偵第二七七六號）及本院依職權審理，本院判決如左：
    主  文
辛○○連續意圖供行使之用，而偽造有價證券，處有期徒刑陸年。偽造如附表所示之
支票沒收。
戊○○共同行使偽造私文書，足以生損害於他人，處有期徒刑拾月。本院八十八年員
簡字第三七四號卷內委任書上之偽造「甲○○」沒收。
己○○、庚○○均無罪。
    事  實
一、辛○○與戊○○夫婦二人，經營大順蜜餞行及青記食品有限公司（其辦公室設於
    彰化縣員林鎮○○路二二九號之六樓），因營運不佳，辛○○曾向他人借用款項
    週轉，且亦曾向友人丙○○（原名胡雪珠）借用付款人係萬通商業銀行員林分行
    、帳號為00000000000000號、戶名為「虹橋服飾精品店」（負責
    人為甲○○）之支票對外應急付款之用（丙○○經起訴涉有偽造有價證券罪部分
    ，經本院判決該部分係屬無罪），但辛○○為能免受債務人催討之苦，竟意圖供
    行使之用，且基於概括犯意，先於八十八年五月二十一日，在伊所經營之青記食
    品有限公司，持「李丕湖」之印章（此章未能證明係偽造），偽造簽發如附表編
    號二十一號所示之支票（號即票據號碼ＦＡＹ0000000號、帳號五九三一
    七、票面金額新台幣『下同』三十八萬六千九百十元、票載期日八十八年五月二
    十一日、付款人係中國農民銀行員林分行之支票），後於彰化縣大村鄉某處，行
    使交付予與其家族有多次金融往來之壬○○，借款使用。而丙○○因經營虹橋服
    飾精品店不佳，亦至順溢蜜餞行（名義負責人為賴李市，原設於彰化縣大村鄉○○村○○路○段二一五巷二號，後辦公室亦設於彰化縣員林鎮○○路二二九號六
    樓）工作，其將前開帳號為00000000000000號、戶名為「虹橋服
    飾精品店」（負責人為甲○○）之支票及虹橋服飾精品店、甲○○之印章亦置放
    該處辦公桌之抽屜內，且丙○○欲至日本國，伊因恐辛○○胡亂使用該支票，故
    丙○○於八十八年五月三十一日出國時，明白告知辛○○：伊出國後，不可簽發
    該等支票等語。但辛○○因亟需財物週轉，竟萌意圖為自已不法所有，且基概括
    之犯意，及賡續前開偽造有價證券之概括犯意，自八十八年五月三十一日起，先
    至順溢蜜餞行連續多次竊取前開空白支票，後連同該「虹橋服飾精品店」「甲○○」之印章，持至青記品有限公司內，由辛○○自已盜蓋前開二顆印章於支票上
    ，再偽填日期、金額之方式偽造如附表編號一、二、三、四、五、六、七、八、
    十一、十二、十四、十五、十六、十七、十八、十九、二十之支票；或其先在支
    票上盜蓋「虹橋服飾精品店」「甲○○」後，再持至順溢蜜餞行，央託不知情之
    庚○○依其之指示填寫金額之方式，偽造如附表編號編號十、九、十三之支票（
    即據號碼ＡＦ0000000號，票載金額五十萬元、票據號碼ＡＦ00000
    00號，票載金額五十萬元、票據號碼ＡＦ0000000號、票載金額四十二
    萬元等三紙支票），後行使交付予乙○○、壬○○及其他債務人，而取得款項。
    嗣於八十八年九月間某日，乙○○至甲○○家中索討票款時，始查悉上情。
二、緣賴錦彰持有以虹橋服飾精品店即甲○○為名義發票人，票載期日八十八年六月
    一日、票面金額新台幣（下同）三十五萬三千元、票據號碼ＡＦ二七─０五四七
    號、以萬通商業銀行員林分行為付款人之支票一紙，詎屆期提示，未獲付款，賴
    錦彰即以該支票為據，向本院提出支付命令之聲請，經本院民事庭以八十八年度
    促字第一二六七八號裁發支付命令，惟受債務人異議，故該項支付命令之聲請，
    依法視為提起訴訟（即給付票款），由本院員林簡易庭受理，本院員林簡易庭依
    狀紙所載，將通知書寄往彰化縣員林鎮○○路二二九號二樓處，因該處所為胡雪
    珠之住處，丙○○竟予簽收本院員林簡易庭之送達回證，且為免林玉玲知曉，乃
    未將通知書轉交甲○○，而轉囑知情，且與之具有犯意聯絡之戊○○（八十八年
    十月九月二十原名蕭桂益）代理前去應訊。而由戊○○於八十八年十月十二日在
    彰化縣員林鎮某處，偽簽「甲○○」署押於委任書上，偽造甲○○委任蕭桂益為
    訴訟代理人之委任書，且依通知書所載日期即八十八年十月十二日上午十時，持
    該委任書至本院員林簡易庭民事法庭報到行使，並於報到單訴訟代理人欄下書載
    「蕭桂益」。因戊○○於訴訟進行時，陳述對於票據之真正不爭執，且自認系爭
    票據為甲○○所簽發，致本院員林簡易庭以八十八年員簡字第三七四號民事簡易
    判決，判決甲○○應給付賴錦彰三十五萬三千元、及自八十八年六月一日起至清
    償日止按週年利息百分之六計算之利息，致生損害於甲○○。嗣於八十八年十一
    月十一日在臺灣彰化地方法院檢察署八十八年度偵字第八七六一號案件偵訊時，
    由壬○○庭呈本院前開八十八年度員簡字第三七四號民事判決一份時，甲○○始
    知上情。
二、案經被害人甲○○訴由臺灣彰化地方法院檢察署檢察官偵查起訴暨告訴人乙○○
    、壬○○訴由臺灣彰化地方法院檢察署檢察官移送併案及本院依職審理。
    理  由
壹、
一、被告辛○○涉有偽造有價證券罪部分：
        訊據被告辛○○矢否認伊涉偽造有價券及竊盜等犯行，並辯稱：如附表編號
    一至二十所示之支票，係經過同案被告丙○○所應允借用後，伊方簽發使用，而
    編號二十一所示之支票，應係伊一時慌忙拿錯印章，方將「李丕湖」之印章，蓋
    於支票上，是伊並無偽造有價證券之故意云云。但查（一）被告辛○○於偵審中
    ，均稱不認識「李丕湖」等語，則其當未受「李丕湖」任何有關簽發支票之授權
    ，當可認定。其在未受「李丕湖」授權之下，而擅自持「李丕湖」之印章，偽造
    簽發如附表編號二十一號所示之支票（號即票據號碼ＦＡＹ0000000號、
    帳號五九三一七、票面金額三十八萬六千九百十元、票載期日八十八年五月二十
    一日、付款人係中國農民銀行員林分行之支票），後並行使交付予告訴人壬○○
    ，借款使用，其之行為，業已構成偽造有價證券罪，至為明顯。另因查無證據足
    以證明「李丕湖」之印章係屬偽刻，故尚無法認定被告辛○○涉有偽造印章之犯
    行，併此敘明。（二）被告辛○○於本院審理中，明白承認未熟識告訴人甲○○
    等語，而告訴人甲○○亦明確指明未授權被告辛○○簽發系爭付款人係萬通商業
    銀行員林分行、帳號為00000000000000號、戶名為「虹橋服飾精
    品店」之支票等語，是被告辛○○未曾獲得虹橋服飾精品店之名義負責人甲○○
    任何（因實際經營者係丙○○，見另份本院八十九年訴字八五二號判決）應允或
    同意簽發系爭支票帳號之支票，甚為灼燃。（三）同案被告丙○○非但於本院審
    理中，明白指稱：伊有告知被告辛○○，於伊出國時，不可擅自簽系爭支票存戶
    之支票等語，且亦於偵查中明白指陳「（指虹橋服飾精品店）停止營業後，我去
    另一家公司（指順溢蜜餞行）工作，把支票及印章都放在公司內，有二份支票，
    ：：：，八十八年五月三十一日出國時，說只有我的支票可用，而甲○○支票不
可使用，但他們還是開了」（見八十八年度偵字第九八四六號卷第二十五背、二
    十六頁正面）；「因之前我有借票給蕭桂益的太太使用，她的名字是賴玉英（即
    辛○○之原名），後來我去日本，把支票放在他們的蜜餞行，後來我從日本回來
    ，因支票剩三張」等語（同八十八年度偵字一０七八四號上偵卷第二十三頁背面
    ），顯見被告丙○○一再明白指出：自在伊去日本後即八十八年五月三十一日，
    被告辛○○即在其明白反對下，擅自使用簽發以虹橋服飾精品店、甲○○為發票
    人之帳戶支票等語（即如附表編號一至二十所示之支票）。（四）參之一般社會
    常情，支票係重要之營商、信用工具，若支票使用（所有）者人因故外出，而未
    能目賭支票票面金額究係載明多少之下，通常為保障不受退票（因若金額過大，
    易受退票，則信用受損），而大都不會出借他人空白支票等以觀，同案被告丙○○確實曾向被告辛○○告明：伊於八十八年五月三十一日出國時，告知不可使用
    甲○○支票等語，應屬實在。此外，復有萬通商業銀行員林分行萬通員林字第一
    ０四號函（附兌現支票正、反面影本二十一張、支票退票理由單影本三十張及使
    用支票明細表一份）及如附表編號二十一所示之支票影本在卷可稽。被告辛○○
    在未有任何有權者，同意或授權之下，而拿取如附表編號一至二十所示之支票，
    且擅自盜蓋「虹橋服飾精品店」「甲○○」於其上，或自已或央託不知情之庚○○填寫票面金額，而偽造支票，其之行為係成竊盜及偽造有價證券罪，已為明確
    。綜上，被告辛○○所辯，與事實不符，不可採信。此部分之事證明確，被告辛○○之犯行，足以認定。
二、被告戊○○涉有偽造文書犯行部分：
        訊據被告戊○○矢口否認前開偽造委任書，並持以至本院員林簡易庭，用甲○○之訴訟代理人名義應訊而予行使等犯行，並辯稱：伊係受同案被告丙○○告
    知方前去法院應訊，伊固填寫委任書，而簽「甲○○」之署押，而提出於法院，
    行使有關訴訟代理人之行為，但伊實無偽造之犯意，故當無偽造文書之犯行云云
    。但查：（一）前開被告戊○○與同案被告丙○○如何基於共同犯意聯絡，而由
    被告戊○○偽簽「甲○○」署押於委任書上，偽造甲○○委任蕭桂益為訴訟代理
    人之委任書，且至本院員林簡易庭持之行使，並於訴訟進行時，陳述對於票據之
    真正不爭執，且自認系爭票據為甲○○所簽發，致本院員林簡易庭以八十八年員
    簡字第三七四號民事簡易判決，判決前揭所示不利於告訴人甲○○之判決等情，
    業據告訴人甲○○指訴綦詳，並有本院員林簡易庭八十八年度員簡字第三七四號
    民事判決、八十八年十月十二日報到單、筆錄各一份、送達證書二紙、委任書一
    紙在卷可稽。（二）被告戊○○於偵審中，亦自承伊填具前開委任書及簽署「甲○○」之署押前，非但未曾與告訴人甲○○接觸，且亦獲得其之同意等語，參之
    被告戊○○係經商多年，知識經驗頗豐，當知曉未得當事人同意，而以他人名義
    簽具委任書，係屬造文書之犯行等情以觀，被告戊○○為前開偽造文委任書且持
    以行使之行為，其主觀上實難謂無犯罪之故意。（三）同案被告丙○○於偵審中
    亦不諱言，因支票係被告戊○○之妻即同案被告辛○○所簽發，故伊囑附被告戊○○前去法院跟債權人說清楚等語。此與被告戊○○前開所承，係受同案被告丙○○之囑，方前去法院等語，互為吻合。另衡諸同案被告丙○○既明知甲○○並
    未知曉受法院通知開庭之事宜，且告訴人甲○○亦未為任何之之授權，竟囑咐被
    同告戊○○以代理人名義前往應訊，是同案丙○○與被告戊○○就前開偽造文書
    即「委任書」，並持以行使應訊之犯行，有犯意聯絡及行為分擔，至為灼燃。綜
    上，被告戊○○所辯，係事後卸責之詞，不可採信。被告戊○○犯有偽造文書即
    「委任書」，並持以行使應訊之犯行，洵堪認定。
貳、核被告辛○○所為，係犯刑法第三百二十條第一項之竊盜罪（此部分，起訴書
    未載明，惟有裁判上一罪之關係，故本院自得併予審酌）及刑法第二百零一條第
    一項偽造有價證券罪。被告辛○○盜用蓋章，用以偽造有價證券，再持以行使，
    其盜用印章為偽造有價證券之部分行為；行使偽造有價證券之低度行為又為偽造
    之高度行為所吸收，故均不另論罪。前開犯罪事實，為原起訴書所漏列部分，與
    已起訴部分有裁判上一罪之關係，故自得併予審理。其前後多次竊盜行為及多次
    偽造有價證券行為，均時間緊接，犯罪構成要件相同，顯均係基於概括犯意為之
    ，皆為連續犯，俱依法以一罪論，並均加重其刑。被告辛○○所犯前開二罪，有
    方法結果之關係，應依牽連犯之例，從一重之偽造有價證券罪處斷；被告戊○○所為，係犯刑法第二百十六條、第二百十條之行使偽造私文書罪。被告戊○○
    與同案被告丙○○間，就前開犯行，有犯意聯絡及行為分擔，為共同正犯。前開
    偽造署押後，用以偽造委任書，偽造署押之行為為偽造文書所吸收，而偽造文書
    後，復持以行使，其偽造之低度行為應為行使之高度行為所吸收，均不另論罪。
    爰審酌被告辛○○、戊○○犯罪之動機、目的、手段、所生之危害及犯罪後之態
    度等一切情狀，各量處如主文所示之刑。另本院八十八年員簡字第三七四號卷內
    委任書上之偽造「甲○○」依刑法第二百十九條規定；偽造如附表所示之支票依
    刑法第二百零五條之規定，均予以宣沒收。
、公訴意旨另略以：被告丙○○（因未如期到案，故於其到庭後，本院業就其部分
    ，另辯論判決）庚○○、己○○與被告辛○○共同基於意圖供行使之用之犯意聯
    絡，以由被告丙○○將前揭竊得之支票填好發票日、金額並盜蓋前揭已竊得之虹
    橋服飾精品店店章及偽刻之甲○○印章後，將支票交給被告辛○○使用，或以將
    前揭竊得之空白支票、印章、偽刻之印章交給被告辛○○，由被告辛○○、庚○○、己○○分別在前揭支票上書寫到期日、面額、並盜蓋虹橋服飾精品店、甲○○之印章，計有（１）發票日為八十八年三月四日、面額為七十九萬五千元（２
    ）發票日為八十八年六月二十五日、面額為五十萬元（３）發票日為八十八年六
    月二十三日、面額為四十二萬元（４）發票日為八十八年六月二十二日、面額為
    五十萬元（５）發票日為八十八年五月十日、面額為五十萬元（６）發票日為八
    十八年五月十四日、面額為四十萬元（７）發票日為八十八年六月二十四日、面
    額為三十四萬八千元（８）發票日為八十八年七月七日、面額為五十六萬元（９
    ）發票日為八十八年五月七日、面額為四十八萬八千元（１０）發票日為八十八
    年六月四日、面額為五十六萬元等支票十紙，再持該偽造之支票，向告訴人乙○○等人調借現金使用。嗣至八十八年九月份，持票人即告訴人乙○○等人至告訴
    人甲○○家中索討票款，所持之支票有被告丙○○之背書，始為甲○○發現而知
    悉上情。因認被告庚○○、己○○涉有刑法第二百零一條第一項、第二項罪嫌（
    其內含有盜用印章之犯行）。
肆、經查：（一）按犯罪事實應依證據認之，無證據不得推定其犯罪事實；又不能證
    明被告犯罪者，應諭知無罪之判決，刑事訴訟法第一百五十四條及第三百零一條
    第一項定有明文。再按認定不利被告之事實，須依積極之證據，苟積極證據不足
    為不利於被告事實之認定，更不必有何有利之證據；又認定犯罪事實所憑之證據
    ，雖不以直接證據為限，間接證據亦包括在內，然而無論直接證據或間接證據，
    其為訴訟上之證明，須於通常一般之人均不致有所懷疑，而得確信其為真實之程
    度者，始得據有罪之認定，最高法院著有三十年上字第八一六號判例、七十六年
    臺上字第四九八六號判例可資參照。（二）本件訊之被告庚○○、己○○均堅決
    否認涉任何盜用印章進而偽造有價證券，再持之行使等犯行。被告庚○○辯稱：
    伊所書寫之支票計有票據號碼ＡＦ0000000號、ＡＦ0000000號、
    ＡＦ0000000號、ＡＦ0000000號四張支票，且伊僅係書金額，而
    伊於工作間，一時受其姊辛○○之央託方為幫其書寫，因伊想係一時代填而已，
    伊於主觀上認知上，認其姊即被告辛○○應係有權利使用該支票者，故伊根本任
    何偽造有價證券之犯罪故意等語；被告己○○則辯稱：係其姊被告辛○○要求伊
    幫填寫票面金額，依人之常情，故伊依其囑託填寫之，但亦只填寫過票據號碼Ａ
    Ｆ0000000號支票之票面金額，餘即未為之，再者，伊根本無從了解被告
    辛○○係究係有無權利使用票據，其實在無任何偽造有證券之犯罪故意，故指之
    涉有此犯行，應係無辜等語。查：公訴人未能明確指出前開系爭十張支票，何
    者由係被告庚○○或己○○所書寫；所書寫者係全部，抑係只有票面金額、或係
    包括票載期日，而泛指「以由被告胡雪珠（另案審理中）將前揭竊得之支票填好
    發票日、金額並盜蓋前揭已竊得之虹橋服飾精品店店章及偽刻之甲○○印章後，
    將支票交給被告辛○○使用，或以將前揭竊得之空白支票、印章、偽刻之印章交
    給被告辛○○，由被告辛○○、庚○○、己○○分別在前揭支票上書寫到期日、
    面額、並盜蓋虹橋服飾精品店、甲○○之印章」，稍有未妥，合先說明。公訴
    人指被告己○○、庚○○於業已自白前開犯行不諱，且據同案被告辛○○、丙○○陳述為實。惟被告己○○、庚○○於偵查中係分別供承「八十八年三月四日七
    十九萬五千元（即ＡＦ0000000號支票）是我（己○○）寫」「八十八年
    五月十日五十萬元（即ＡＦ0000000號支票）是我（指庚○○）寫的，及
    八十八年六月二十五日五十萬元（即ＡＦ0000000號支票）、八十八年六
    月二十二日五十萬元（即ＡＦ0000000號支票）及八十八年六月二十三日
    四十二萬元（即ＡＦ0000000號支票）也是我（指庚○○）寫的」「我們
    為何被捲入被告感到很奇怪，當初是賴玉英（原名係辛○○）要我們幫她寫的」
    （八十九年度偵字三一八七號第八頁背面）「我二姐辛○○有時會叫我（庚○○
    ）幫她填寫，支票上印章已蓋好了」（見八十八年度偵字一０七八四號第三十九
    頁背面），是被告己○○、庚○○僅不諱言，該伊受其姊被告辛○○之央託，而
    幫忙填寫前開支票之票面金額，但並未見其等為明知同案被告辛○○係無權使用
    而基於共犯之意，予以偽填云云；再者，被告同案辛○○於偵查中亦僅陳述「庚○○有幫我填寫，但沒有使用：：」（八十八年度偵字一０七八四號第四十頁正
    面）；同案被告丙○○於偵查中陳述「因之前我有借票給蕭桂益的太太使用，她
    的名字是賴玉英（即辛○○之原名），後來我去日本，把支票放在他們的蜜餞行
    ，後來我從日本回來，因支票剩三張」「回來就只剩三張，不知何人偷開」等語
    （同上偵卷第二十三頁背面、第三十四頁背面），是亦未見該二人曾有指供被告
    己○○、庚○○涉有偽造有價證券（即系爭支票）之陳述，故公訴人所指，似有
    誤會。被告辛○○於偵審中，均明白供承前開支票（即票據號碼ＡＦ0000
    000號、ＡＦ0000000號、ＡＦ0000000號、ＡＦ000000
    0號、ＡＦ0000000號等支票），係伊逢忙，而央託其妹即被告己○○、
    庚○○幫忙填寫金額等語，是本件應究明者，仍則被告辛○○是否有正當權源使
    用系爭五張支票，及若被告辛○○係無權使用該系爭五張支票，則被告己○○、
    庚○○對此是否知情，上開兩者前者係後者之前提，不言自明。依被告胡雪珠
    於偵查中所陳：「因之前我有借票給蕭桂益的太太使，她的名字是賴玉英，後來
    我去日本，把支票放在他們的蜜餞行，後來我從日本回來，因支票剩三張」等語
    ，顯見被告丙○○雖否認在伊去日本後，被告辛○○使用以虹橋服飾精品店、甲○○為發票人之帳戶支票係得其同意等情，惟明白承認在伊於去日本前，確係曾
    將前開以虹橋服飾精品店、甲○○為發票人之帳戶支票，出借予被告辛○○使用
    。換言之，被告辛○○於同案被告丙○○前往日本（或為經商，或係基於他因）
    前，係基於同案被告丙○○之出借（即同意）之下，方使用前開支票等情，堪可
    認定。同案被告丙○○前往日本之時間，係八十八年五月三十一日，業據同案
    被告胡雪珠於偵查中供有在卷（見八十八年偵字第九八四六號卷第二六頁正面）
    ，而被告己○○係於八十八年三月四日受同案被告辛○○之託，方填寫前開面額
    七十九萬五千元、票據號碼ＡＦ0000000號支票之票面金額；被告庚○○
    係於八十八年五月十日受同案被告辛○○央託，而填寫前開面額五十萬元、票據
    號碼ＡＦ0000000號支票之票面金額，有該二紙支票影本在卷可參，因二
    紙支票係在被告丙○○去日本國前，所簽發，是據被告丙○○所言，則此二紙支
    票之簽發，係來自其之授權。因此，就該二紙支票而言，並無未經授權而予以偽
    造之問題自明。前開票據號碼ＡＦ0000000號，票載金額五十萬元、票
    據號碼ＡＦ0000000號，票載金額五十萬元、票據號碼ＡＦ000000
    0號、票載金額四十二萬元等三紙支票上〞票面金額〞之填寫，固係由同案被告
    辛○○於八十八年五月三十一日（即同案被告丙○○前往日本國之時）以後央託
    被告庚○○所為（依序之時間為八十八年六月二十五日、八十八年六月二十二日
    、八十八年六月二十三日），惟被告庚○○前所填寫票面金額之票據號碼ＡＦ0
    000000號支票已於八十八年五月十日獲兌如票面所載之金額，有萬通商業
    銀行員林分行函所附明細表可佐，是衡諸常情，被告庚○○對為被告辛○○係有
    權使用與前開支票相同票碼即同樣付款銀行、帳號、均係ＡＦ二七一０五起頭之
    支票等情，當不起疑心。故於主觀上，應不知情被告辛○○無權使用該三紙支票
    ，是其並非基於偽造之故意，而幫其姊即被告辛○○填寫該三紙支票之票面金額
    。綜上，被告己○○、庚○○所辯與事實，尚稱相符，故可採信。故公訴人指其
    二人涉有刑法第二百零一條第一項、第二項罪嫌（其內含有盜用印章之犯行），
    應屬無證據足以證明，是此部分自應為無罪之諭知。
伍、公訴旨意另以：被告辛○○與同案被告丙○○（原名胡雪珠）、庚○○、己○○
    共同偽造票據號碼ＡＦ0000000、發票日為八十八年三月四日、面額為
    七十九萬五千元票據號碼ＡＦ0000000、發票日為八十八年五月十日、
    面額為五十萬元票據號碼ＡＦ0000000、發票日為八十八年五月十四日
    、面額為四十萬元，帳號為00000000000000號，均以萬通商業銀
    行員林分行為付款人之支票（該三紙支票均如數獲兌），並持該等支票向乙○○
    等人調現使用，因認被告辛○○涉有刑法第二百零一項之偽造有價證券罪嫌云云
    。惟查：（一）因同案被告丙○○確係虹橋服飾精品店之參與實際經營者，其亦
    係實際使用該前開虹橋服飾精品店之支票帳戶內支票之人，故其應係有權使用該
    支票帳戶之支票者（詳細理由，見本案另份被告丙○○之判決書），而同案被告
    丙○○既係有權使用該等支票者，則若得其應允而簽發使用該支票，當不構成偽
    造有價證券罪責。（二）前依前開肆之說明，得知同案被告丙○○承認在伊於去
    日本前，確係曾將前開以虹橋服飾精品店、甲○○為發票人之帳戶支票，出借予
    被告辛○○使用。換言之，被告辛○○於同案被告丙○○前往日本（或為經商，
    或係基於他因）前，係基於同案被告丙○○之出借（即同意）之下，方使用前開
    支票。本件同案被告丙○○前往日本之時間，係八十八年五月三十一日，業據同
    案被告胡雪珠於偵查中供有在卷（見八十八年偵字第九八四六號卷第二六頁正面
    ），而前開票據號碼ＡＦ0000000、ＡＦ0000000、ＡＦ0000
    000之支票，均係八十八年五月三十一日所簽發，是該三紙支票應係被告辛○○於獲得同案丙○○同意後，所為之簽發行為，因此被告辛○○並非無正當權源
    而簽發使用該三紙支票，故其之行為即不成立偽造有價證券罪，惟此部分與前開
    有罪部分，有裁判上一罪之關係，故不另為無罪之諭知。（三）至於前開票據帳
    戶內之支票迄今尚有ＡＦ0000000、ＡＦ0000000、ＡＦ0000
    000、ＡＦ0000000、ＡＦ0000000、ＡＦ0000000、Ａ
    Ｆ0000000、ＡＦ0000000、ＡＦ0000000、ＡＦ0000
    000、ＡＦ0000000、ＡＦ0000000、ＡＦ0000000、Ａ
    Ｆ0000000、ＡＦ0000000、ＡＦ0000000、ＡＦ0000
    000、ＡＦ0000000、ＡＦ0000000、ＡＦ0000000、Ａ
    Ｆ0000000、ＡＦ0000000、ＡＦ0000000、ＡＦ0000
    000、ＡＦ0000000、ＡＦ0000000號等支票未經提示，有萬通
    商業銀行員林分行函暨明細可參，但並無證據證明係被告辛○○或其與其他被告
    所偽造，且此部亦未經公訴人提起訴訟，故於此無庸為任何諭知，附此說明。
陸、至公訴人所移併案部分（八十九年偵字第二三四０號）（八十九年度偵字第九五
    六號）（八十九年度偵字第二七七六號除內所指屬如附表編號三、六、九、十、
    十三、十四、十五之支票外）（八十八年度偵字第八七六一號除內所指屬如附表
    編號二十一所示之支票外），因犯罪方法非係如前開犯罪事實所載（即以偽造有
    價證券之方式為之），故與本案無裁判上一罪之關係，應退由檢察官另行處理。
據上論斷，應依刑事訴訟法第二百九十九條第一項前段、第三百零一條一項，刑法第
二十八條、第二百零一條第一項、第二百十六條、第二百十條、第二百零五條、第二
百十九條、第五十五條，罰金罰鍰提高標準例第二條，判決如主文。
本案經檢察官簡志祥到庭執行職務。
中    華    民    國      九十二      年      九      月      十二      日
                                      台灣彰化地方法院刑事第一庭
                                          法      官  洪  志  賢
右正本證明與原本無異。
如不服本判決，應於判決送達後十日內，向本院提出上訴狀（須附繕本）。
告訴人或被害人對於判決如有不服具備理由請求檢察官上訴者，其上訴期間之計算係
以檢察官收受判決正本之日期為準。
                                          法院書記官  洪  年  慶
中    華    民    國      九十二      年      九      月      十六      日
刑法第二百零一條
意圖供行使之用，而偽造、變造公債票，公司股票或其他有價證券者，處三年以上十
年以下有期徒刑，得併科三千元以下罰金。
行使偽造、變造之公債票、公司股票或其他有價證券或意圖供行使之用收集或交付於
人者，處一年以上七年以下有期徒刑，得併科三千元以下罰金。
刑法第二百十六條
行使第二百十條至第二百十五條之文書者，依偽造、變造文書或登載不實事項或使登
載不實事項之規定處斷。
刑法第二百十條
偽造、變造私文書，足以生損害於公眾或他人者，處五年以下有期徒刑。
刑法第二百零五條
偽造、變造之有價證券、郵票或印花稅票及前條之器械、原料，不問屬於犯人與否，
沒收之。
刑法第二百十九條
偽造之印章、印文或署押，不問屬於犯人與否，沒收之。
┌─┬─────┬─────┬────┬────┬─────┬─────┐
│編│ 支票號碼 │ 票載期日 │票載金額│ 付款人 │ 支票存戶 │備      註│
│號│          │          │ 新台幣 │ 銀  行 │ 帳    號 │          │
├─┼─────┼─────┼────┼────┼─────┼─────┤
│１│AF0000000 │八十八年五│四十七萬│萬通銀行│000-000-00│於八十八年│
│  ││月三十一日│八千五百│員林分行│00107-8   │五月三十一│
│  │          │          │六十七元│        │          │日退票    │
├─┼─────┼─────┼────┼────┼─────┼─────┤
│２│AF0000000 │八十八年六│三十八萬│萬通銀行│000-000-00│於八十八年│
│  │          │月十一日  │元      │員林分行│00107-8   │七月十二日│
│  │          │          │        │        │          │退票      │
├─┼─────┼─────┼────┼────┼─────┼─────┤
│３│AF0000000 │八十八年六│四十八萬│萬通銀行│000-000-00│於八十八年│
│  │          │月七日    │元八千元│員林分行│00107-8   │六月七日退│
│  │          │          │        │        │          │票        │
├─┼─────┼─────┼────┼────┼─────┼─────┤
│４│AF0000000 │八十八年六│三十二萬│萬通銀行│000-000-00│於八十八年│
│  │          │月十五日  │六千元  │員林分行│00107-8   │六月二十二│
│  │          │          │        │        │        │日退票    │
└─┴─────┴─────┴────┴────┴─────┴─────┘
┌─┬─────┬─────┬────┬────┬─────┬─────┐
│編│ 支票號碼 │ 票載期日 │票載金額│ 付款人 │ 支票存戶 │備      註│
│號│          │          │ 新台幣 │ 銀  行 │ 帳    號 │          │
├─┼─────┼─────┼────┼────┼─────┼─────┤
│５│AF0000000 │八十八年六│五十五萬│萬通銀行│000-000-00│於八十八年│
│  │          │月二日    │元      │員林分行│00107-8   │六月二日退│
│  │          │          │        │        │          │票        │
├─┼─────┼─────┼────┼────┼─────┼─────┤
│６│AF0000000 │八十八年六│五十六萬│萬通銀行│000-000-00│於八十八年│
│  │          │月四日    │元      │員林分行│00107-8   │六月四日退│
│  │          │          │        │        │          │票        │
├─┼─────┼─────┼────┼────┼─────┼─────┤
│７│AF0000000 │八十八年六│二十八萬│萬通銀行│000-000-00│於八十八年│
│  │          │月九日    │八千元  │員林分行│00107-8   │六月九日退│
│  │          │          │        │        │          │票        │
├─┼─────┼─────┼────┼────┼─────┼─────┤
│８│AF0000000 │八十八年五│二十六萬│萬通銀行│000-000-00│於八十八年│
│  │          │月三十一日│元      │員林分行│00107-8   │五月三十一│
│  │          │          │        │        │          │日退票    │
└─┴─────┴─────┴────┴────┴─────┴─────┘
┌─┬─────┬─────┬────┬────┬─────┬─────┐
│編│ 支票號碼 │ 票載期日 │票載金額│ 付款人 │ 支票存戶 │備      註│
│號│          │          │ 新台幣 │ 銀  行 │ 帳    號 │          │
├─┼─────┼─────┼────┼────┼─────┼─────┤
│９│AF0000000 │八十八年六│五十萬元│萬通銀行│000-000-00│於八十八年│
│  │          │月二十二日│        │員林分行│00107-8   │六月二十三│
│  │          │          │        │        │          │日退票    │
├─┼─────┼─────┼────┼────┼─────┼─────┤
│０│AF0000000 │八十八年六│五十萬元│萬通銀行│000-000-00│於八十八年│
│１│          │月二十五日│        │員林分行│00107-8   │六月二十五│
│  │          │          │        │        │          │日退票    │
├─┼─────┼─────┼────┼────┼─────┼─────┤
│１│AF0000000 │八十八年六│十萬元  │萬通銀行│000-000-00│於八十八年│
│１│          │月三十日  │        │員林分行│00107-8   │六月三十日│
│  │          │          │        │        │          │退票      │
├─┼─────┼─────┼────┼────┼─────┼─────┤
│２│AF0000000 │八十八年六│三十五萬│萬通銀行│000-000-00│於八十八年│
│１│          │月一日    │三千元  │員林分行│00107-8   │六月一日退│
│  │          │          │        │        │          │票        │
└─┴─────┴─────┴────┴────┴─────┴─────┘
┌─┬─────┬─────┬────┬────┬─────┬─────┐
│編│ 支票號碼 │ 票載期日 │票載金額│ 付款人 │ 支票存戶 │備      註│
│號│          │          │ 新台幣 │ 銀  行 │ 帳    號 │          │
├─┼─────┼─────┼────┼────┼─────┼─────┤
│３│AF0000000 │八十八年六│四十二萬│萬通銀行│000-000-00│於八十八年│
│１│          │月二十三日│元      │員林分行│00107-8   │六月二十三│
│  │          │          │        │        │          │日退票    │
├─┼─────┼─────┼────┼────┼─────┼─────┤
│４│AF0000000 │八十八年六│三十四萬│萬通銀行│000-000-00│於八十八年│
│１│          │月二十四日│八千元  │員林分行│00107-8   │六月二十四│
│  │          │          │        │        │          │日退票    │
├─┼─────┼─────┼────┼────┼─────┼─────┤
│５│AF0000000 │八十八年七│五十六萬│萬通銀行│000-000-00│於八十九年│
│１│          │七日      │元      │員林分行│00107-8   │六月三日退│
│  │          │          │        │        │          │票        │
├─┼─────┼─────┼────┼────┼─────┼─────┤
│６│AF0000000 │八十八年六│二十七萬│萬通銀行│000-000-00│於八十八年│
│１│          │月二十日  │元      │員林分行│00107-8   │六月二十二│
│  │          │          │        │        │          │日退票    │
└─┴─────┴─────┴────┴────┴─────┴─────┘
┌─┬─────┬─────┬────┬────┬─────┬─────┐
│編│ 支票號碼 │ 票載期日 │票載金額│ 付款人 │ 支票存戶 │備      註│
│號│          │          │ 新台幣 │ 銀  行 │ 帳    號 │          │
├─┼─────┼─────┼────┼────┼─────┼─────┤
│７│AF0000000 │八十八年六│三十六萬│萬通銀行│000-000-00│於八十八年│
│１│          │月二十五日│六千八百│員林分行│00107-8   │六月二十五│
││          │          │元      │        │          │日退票    │
├─┼─────┼─────┼────┼────┼─────┼─────┤
│８│AF0000000 │八十八年七│三十五萬│萬通銀行│000-000-00│於八十八年│
│１│          │月二十六日│九千八百│員林分行│00107-8   │七月二十六│
│  │          │          │零四元  │        │          │日退票    │
├─┼─────┼─────┼────┼────┼─────┼─────┤
│９│AF0000000 │八十八年九│四十八萬│萬通銀行│000-000-00│於八十八年│
│１│          │月十七日  │八千元  │員林分行│00107-8   │九月十七日│
│  │          │          │        │        │          │退票      │
├─┼─────┼─────┼────┼────┼─────┼─────┤
│０│AF0000000 │八十八年七│四萬一千│萬通銀行│000-000-00│於八十八年│
│２│          │月三十一日│二百零九│員林分行│00107-8   │七月三十一│
│  │          │          │元      │        │          │日退票    │
└─┴─────┴─────┴────┴────┴─────┴─────┘
┌─┬─────┬─────┬────┬────┬─────┬─────┐
│編│ 支票號碼 │ 票載期日 │票載金額│ 付款人 │ 支票存戶 │備      註│
│號│          │          │ 新台幣 │ 銀  行 │ 帳    號 │          │
├─┼─────┼─────┼────┼────┼─────┼─────┤
│１│FAY0000000│八十八年五│三十八萬│中國農民│59317     │八十八年五│
│２│          │月二十一日│六千九百│銀行員林│          │月二十一日│
│  │          │          │十元    │分行    │          │以發票人簽│
│  │          │          │        │        │          │章不符退票│
│  │          │          │        │        │          │（發票人係│
│  │          │          │        │        │          │用李丕湖之│
│  │          │          │        │        │          │印章      │
└─┴─────┴─────┴────┴────┴─────┴─────┘


司法院資訊處製作；財團法人民間司法改革基金會備份。
